臺灣高雄地方法院刑事判決　　　　　　　　　　　　九十二年度交訴字第一六四號
　　公　訴　人　臺灣高雄地方法院檢察署檢察官
　　被　　　告　乙○○
右列被告因業務過失致死案件，茲經檢察官提起公訴（九十二年度調偵字第五四一號
），並經本院合議庭裁定由受命法官獨任進行簡式審判程序，本院判決如左
    主  文
乙○○從事業務之人，因業務上之過失致人於死，處有期徒刑陸月，如易科罰金，以
佰元折算壹日，緩刑年。
    事  實
一、乙○○考領有普通大貨車駕駛執照，係丁○○○○凝土股份有限公司所雇用之大
    貨車司機，為從事駕駛業務之人，於民國九十二年四月二十二日下午十八時五十
    分許，駕駛牌照號碼Ｓ四─五九九號自用大貨車，沿高雄縣路竹鄉○○路台一線
    省道由北往南方向行駛，途經該省道三五○公里二○○公尺處之無號誌交岔路口
    時，原應注意汽車行駛至交岔路口，轉彎車應讓直行車先行，依當時客觀天候晴
    、夜間有照明、柏油路面乾燥、無缺陷、道路無障礙物、視距良好等情形，而依
    其智識及能力並無不能注意之情事，竟疏於注意，貿然於上開路口左轉，適有陳
    炳安與嚴志遠分別騎乘牌照號碼ＸＵＫ─九八一號、ＯＯＲ─五七三號重型機車
    ，先後沿該台一線省道由南往北方向駛至上開無號誌交岔路口時，亦疏未注意應
    減速慢行，作隨時停車之準備，以致其等所騎乘之二輛重型機車前車頭及前擋泥
    板等部位，遽與乙○○所駕駛之上開大貨車右側車身發生碰撞後人車倒地，嚴志
    遠因此受有左胸外傷性氣胸、顏面部撕裂傷、四肢擦傷等傷害（已於偵查中撤回
    告訴），陳炳安則受有胸腹輾壓傷多處骨折失血之重創，雖經送醫急救，仍於同
    年月日晚間二十時許不治死亡。王錦和肇事後留在事故現場，於有權偵查犯罪之
    警察機關，僅知悉犯罪事實，但不知悉犯罪人前，主動向據報前往處理本件道路
    交通事故之員警自首其犯罪而接受裁判。
二、案經高雄縣警察局湖內分局報請臺灣高雄地方法院檢察署檢察官偵查起訴。
    理  由
一、本件被告乙○○所犯係死刑、無期徒刑、最輕本刑為三年以上有期徒刑以外之罪
    ，其於準備程序中就被訴事實為有罪之陳述，經本院告知簡式審判程序之旨，並
    聽取公訴人及被告意見後，合議庭裁定由受命法官獨任進行簡式審判程序，合先
    敘明。
二、訊據被告乙○○對於其於右揭時、地駕駛上開大貨車發生本件道路交通事故，因
    業務上之過失致被害人陳炳安死亡之事實供承不諱，核與被害人父親丙○○之指
    述及證人嚴志遠之證述情節相符，並有道路交通事故調查報告表暨事故現場圖一
    份、國軍左營醫院附設民眾診療服務處九十二年四月二十二日診斷證明書一紙、
    高新醫院九十二年四月二十二日診斷證明書一紙、高雄縣政府警察局舉發違反道
    路交通管理事件通知單一紙、呼氣酒精濃度測試紀錄表二紙、現場蒐證照片二十
    三幀在卷可資佐證，且被害人係因本件道路交通事故致受有胸腹輾壓傷多處骨折
    失血之重創而不治死亡，業經臺灣臺南地方法院檢察署檢察官督同法醫師相驗明
    確，有相驗屍體證明書、鑑定驗斷書、勘驗筆錄等在卷可憑。按車輛行至無號誌
    之交岔路口，支線道車應暫停讓幹線道車先行；未劃分幹、支線或同為幹線道或
    支線道者，轉彎車應暫停讓直行車先行，道路交通安全規則第一百零二條第二款
    定有明文。被告既考領有普通大貨車駕駛執照，有執照影本一份附卷足參，是被
    告對於上開規定應知之甚詳，駕車時本應具有前揭注意義務，並應具有注意能力
    至屬甚明，又依當時客觀天候晴、夜間有照明、柏油路面乾燥、無缺陷、道路無
    障礙物、視距良好等情形，有上述道路交通事故調查報告表可證，並無不能注意
    之情事，竟疏未注意汽車行駛至交岔路口，轉彎車應讓直行車先行，因而肇事導
    致被害人死亡，其有過失應堪認定，而本件道路交通事故經送臺灣省高屏澎區車
    輛行車事故鑑定委員會鑑定結果，亦認定王錦和駕駛大貨車搶先左轉未讓直行車
    先行為肇事主因，被害人與嚴志遠駕駛重型機車路口未減速為肇事次因，有上開
    鑑定委員會九十二年九月五日高屏澎鑑字第九二一五二六號函暨檢附之鑑定意見
    書一份在卷可攷，雖本件被害人駕駛重型機車路口未減速亦同有過失，然尚不能
    因此解免被告之過失責任，因此被告之過失行為與被害人之死亡結果間有相當因
    果關係，應屬明確。綜上所述，足見被告之自白核與事實相符，自可採為論罪科
    刑之依據。從而，本件事證已臻明確，被告犯行洵堪認定，應予依法論科。
三、被告乙○○係受雇於丁○○○○凝土股份有限公司擔任大貨車司機，已據被告供
    明在卷，為從事駕駛業務之人，是其駕車肇事致被害人死亡，核其所為，係犯刑
    法第二百七十六條第二項業務過失致人於死罪。又被告於肇事後，警方據報前往
    處理，在有權偵查犯罪之警察機關僅知悉犯罪事實，但不知犯罪人為何人前，被
    告主動向前往事故現場處理之警員坦承肇事等情，除據被告供陳明確外，，復有
    道路交通事故調查報告表載明被告於肇事後仍留在現場，並未肇事逃逸等情，堪
    認被告對於未發覺之罪自首而願接受裁判，應依刑法第六十二條前段規定，減輕
    其刑。爰審酌被告為從事駕駛業務之人，竟未遵守道路交通安全規則，致發生本
    件道路交通事故，造成被害人死亡之無法彌補損害，迄今仍未與被害人家屬達成
    和解，惟念及被告肇事後即將被害人送醫急救，並積極與被害者家屬協談賠償事
    宜，且犯後坦承犯行，態度良好等一切情狀，酌情量處如主文所示之刑，並諭知
    易科罰金之折算標準，以示懲儆。末查被告未曾受有期徒刑以上刑之宣告，有臺
    灣高等法院被告全國前案紀錄表一份附卷可查，被告因過失而犯罪，雖未能與被
    害人家屬達成和解，然被告僅係受僱擔任貨車司機，薪資所得有限，其提出三百
    五十萬元之和解金額，堪認以盡其努力消彌本件道路交通事故所生之損害，並參
    酌被告素行一向良好，係因一時疏忽而犯本件之罪，並無證據顯示其有反社會性
    格，如因此入監服刑，並無發揮應有之感化、教育功能，以達成受刑人之再社會
    化作用，且被告素行良好，經此次教訓當知所警惕，應無再犯之虞，本院綜合前
    述情形，認本件宣告之刑以暫不執行為適當，乃併諭知緩刑三年，以勵自新。
據上論斷，應依刑事訴訟法第二百九十九條第一項前段、第二百七十三條之一，刑法
第二百七十六條第二項，第六十二條前段，第四十一條第一項前段、第七十四條第一
款，罰金罰鍰提高標準條例第一條前段、第二條，判決如主文。
本案經檢察官甲○○到庭執行職務。
中      華      民      國    九十三    年      三      月     十七     日
                                臺灣高雄地方法院交通法庭
                                    法  官  高增泓
右正本證明與原本無異。
如不服本判決，應於判決送達後十日內，向本院提出上訴狀。
                                    書記官  陳威志
中    華    民    國      九十三      年      三      月      十七      日
附錄本案論罪科刑法條全文：
刑法二百七十六條第二項
從事業務之人，因業務上之犯前項之罪者，處五年以下有期徒刑或拘役，得併科
三千元以下罰金。
